【裁判字號】    97,易,3631
【裁判日期】    981229
【裁判案由】    詐欺
【裁判全文】
臺灣臺北地方法院刑事判決              97年度易字第3631號
公  訴  人  臺灣臺北地方法院檢察署檢察官
被      告  未○○
選任辯護人  張慶宗  律師
被      告  丑○○
選任辯護人  顏文正  律師
被      告  戌○○  45歲民.
            卯○○
            甲○○ ○○○ ○.
上三被告共同
選任辯護人  周建才  律師
            陳德峰  律師
被      告  辰○○
            丁○○
            癸  ○
            子○○
            乙○○
                    號5樓
上列被告因詐欺案件，經檢察官提起公訴（97年度偵字第22823
號），本院判決如下：
    主  文
未○○所犯如附表壹編號一所示伍罪，各處如附表壹編號一宣告
刑欄所示之刑，並應執行如附表壹編號一應執行刑欄所示之刑。
丑○○所犯如附表壹編號二所示伍罪，各處如附表壹編號二宣告
刑欄所示之刑，並應執行如附表壹編號二應執行刑欄所示之刑。
丁○○所犯如附表壹編號三所示之罪，處如附表壹編號三宣告刑
欄所示之刑。
卯○○所犯如附表壹編號四所示貳罪，各處如附表壹編號四宣告
刑欄所示之刑，並應執行如附表壹編號四應執行刑欄所示之刑。
癸○所犯如附表壹編號五所示之罪，處如附表壹編號五宣告刑欄
所示之刑。
子○○所犯如附表壹編號六所示之罪，處如附表壹編號六宣告刑
欄所示之刑。
戌○○所犯如附表壹編號七所示參罪，各處如附表壹編號七宣告
刑欄所示之刑，並應執行如附表壹編號七應執行刑欄所示之刑。
乙○○所犯如附表壹編號八所示貳罪，各處如附表壹編號八宣告
刑欄所示之刑，並應執行如附表壹編號八應執行刑欄所示之刑。
辰○○所犯如附表壹編號九所示貳罪，各處如附表壹編號九宣告
刑欄所示之刑，並應執行如附表壹編號九應執行刑欄所示之刑。
甲○○ ○○○ ○○○○所犯如附表壹編號十所示之罪，應處如附表壹編號
十宣告刑欄所示之刑。
未○○、丑○○、乙○○、辰○○、卯○○各該被訴如附表貳所
示部分，均無罪。
    事  實
一、未○○前因詐欺案件，於89年5月4日經臺灣臺中地方法院以
    89年度易緝字第4號判處有期徒刑3年6日，89年9月13日經臺
    灣高等法院臺中分院以89年度上易字第1393號判決上訴駁回
    確定，93年5月1日縮刑假釋期滿執行完畢。辰○○前因傷害
    案件，於民國89年6月2日經臺灣臺中地方法院以89年度易字
    第1474號判處拘役40日，如易科罰金以銀元300元折算1日；
    復因偽造文書案件，於89年5月11日經臺灣臺中地方法院以
    89年度中簡字第823號判處有期徒刑3月，如易科以銀元300
    元折算1日；另因幫助販賣毒品及幫助非法販賣化學合成麻
    醉藥品案件，經臺灣高等法院臺中分院以87年度上訴字第
    1749號各判處有期徒刑3年6月及1年3月，應執行有期徒刑4
    年4月，90年5月3日經最高法院以90年度台上字第2754號判
    決上訴駁回確定，以上各罪接續執行至94年9月7日縮刑假釋
    期滿執行完畢。
二、未○○、丑○○、申○○（歿，另行判決）、丁○○、卯○○、子○○(原名游仲秋)、戌○○、乙○○、辰○○、甲○○○○○ ○○○○及丙○○、庚○○（李、連2人另案審理中）等人
    ，因得知「假詐賭，真詐財」（詳如後述）之詐欺手法，竟
    於需款使用時，各自聯絡約5至7人為1組合，互相基於共同
    詐欺之犯意聯絡，先自不動產銷售廣告中挑選詐欺對象，並
    以購賣房地為由與賣方接洽後，相約至飯店房間簽約，再由
    1人扮演沈迷於豪賭之敗家子，進入房內，佯稱身懷鉅款欲
    外出賭博翻本後離去，另1人則扮演由彼等聯絡安排而來之
    老千，向賣方介紹賭博方式─由「莊家」徒手抓取硬幣或扣
    子後，用有握把的杯子覆蓋，讓對賭之人在繪製有1至6數字
    的紙上進行押注，並以硬幣總數除以6之後的餘數作為點數
    （餘數為0時，點數為6），「莊家」則以杯子握把指向紙上
    所繪製之正確點數方向或以約定手勢作為暗號，使知悉前開
    約定之人，均得以押注正確點數，贏得賭局。再以設局贏取
    敗家子財產，避免其任意揮霍豪賭為由，力邀賣方提供資金
    參與詐賭，使各該賣方誤信其所參與者為業已安排妥善之賭
    局，並無風險，甚至可以利用所贏得之款項向其購屋或行善
    ，因而陷於錯誤，提供資金參與賭博。彼等復以賣方與敗家
    子素不相識，不易起疑為由，要求賣方於賭局中擔任「莊家
    」，與敗家子對賭，俟賣方連續數局或贏或和之後，即由敗
    家子押注鉅款，再趁賣方疏未注意時，取走1顆硬幣或扣子
    置於「莊家」即賣方所在位置附近，製造係因賣方之疏忽遺
    落，導致賭輸敗家子等假象，以詐得賣方賭金，尤有甚者，
    尚接續以計算後尚積欠敗家子賭金，需集資清償為由，使各
    該賣方繼續交付款項以清償賭債，而詐取鉅款得手。癸○雖
    明知丁○○、卯○○等人之詐欺目的，仍於96年5月7日，基
    於幫助之意，載送丁○○、卯○○往返尊爵飯店，以方便渠
    等遂行如後述(三)所示詐欺行為。各次經過及參與人員，詳如
    下述：
    (一)未○○與申○○（未○○之兄，已歿，另行判決）、丑○○及二名真實姓名年籍不詳之成年男子（於本件中分別扮
      演欲購買房屋之「老董事長」及好賭之「張董」），基於
      意圖為自己不法所有之犯意聯絡，於93年9月間，先由丑
      ○○以助理名義與亥○○接洽，表示有意向亥○○購買高
      雄市○○路7號店面，再帶同冒稱總經理之未○○及「老
      董事長」看屋，並與亥○○洽談購屋事宜，未久即與亥○○約定在在高雄市○○路霖園大飯店（現已改為寒軒國際
      大飯店）商談簽約事宜。嗣亥○○赴約洽談簽約時，即由
      冒稱「張董」之男子，進入渠等所在房間，宣稱前一日在
      台南賭輸數百萬元美金，要再帶100萬美金去翻本云云。
      「老董事長」乃作勢阻止，並於「張董」離開後，央求在
      場之人協助勸阻，丑○○遂表示有在澳門賭場工作之親友
      返回高雄，可提供協助，並電話聯絡申○○到場，由申○○現場示範如附表一所示之賭博（詐賭）手法，同時表示
      以此方式向「張董」贏到的錢，一部分可做善事、一部分
      交給「張董」大嫂，另一部分則由在場之人均分，亥○○
      因而誤信渠等說詞，於93年9月2日籌措新臺幣480萬元參
      與賭局。嗣渠等開始賭局後，即由亥○○擔任「莊家」，
      並依約定方式以暗號告知應押注之點數，「張董」亦因而
      連續數局或輸或和，嗣「張董」忽於某局時押注巨額美金
      ，亥○○未察覺有異，仍以前述方式進行賭局，然該局開
      牌時，經擔任公證人並負責清點硬幣數量之申○○竟清點
      為「張董」所押注之點數，因而由「張董」贏得數百萬美
      金。嗣並由未○○在亥○○之大腿毛巾上，找到一枚由趁
      其不知時所放置之硬幣，因而使亥○○誤以為係自己疏忽
      而輸掉賭局，除交付前述賭金新臺幣480萬元外，另向友
      人調借約新臺幣320萬元匯往未○○等人所告知之香港帳
      戶，用以支付賭債。因此共詐得新臺幣800萬元。
    (二)未○○（本次冒稱為「林序然」）與申○○（未○○之兄
      ，已歿，另行判決，本次冒稱「陳健」）、丑○○（本次
      冒稱為未○○助理）及二名真實姓名年籍不詳之成年男子
      （於本件中分別冒稱為「梁保羅」、「史帝文」即「張先
      生」），基於意圖為自己不法所有之犯意聯絡，先由未○○帶同丑○○，向己○○誆稱有意購買其位於臺北縣淡水
      鎮○○路○段123巷10號之別墅，嗣並帶同自稱為「英商福
      龍投資有限公司」主席之「梁保羅」前往看屋後，與己○○約定於95年8月25日上午在臺北市環亞飯店（現改為王
      朝大飯店）簽約。俟己○○前往赴約時，未○○、丑○○
      、「梁保羅」及「史帝文」均已在場，「梁保羅」介紹彼
      等認識後，即向己○○數落「史帝文」好賭且揮霍無度等
      行為，「史帝文」則帶著一只黑色皮箱，聲稱內有200萬
      元美金，因先前已輸掉100萬美金，故於當日晚上要去賭
      博翻本云云，「梁保羅」乃作勢勸阻，「史帝文」則佯裝
      不悅離去。「梁保羅」俟「史帝文」離去後，即詢問在場
      之人是否瞭解賭博，並可向「史帝文」其遭詐賭云云，丑
      ○○遂表示其舅舅「陳健」（即申○○）曾在澳門賭場上
      班應可幫忙，並以電話聯絡申○○前來，申○○到場後即
      開始解說如附表一所示之詐賭方式，並表示與其讓「史帝
      文」將錢輸給他人，不如設法把錢贏回來。「梁保羅」遂
      附和稱贏得之款項，除部分用做善事、部分由在場之人均
      分外，餘額均留給「張先生」的大嫂。「梁保羅」並要求
      集資100萬美金作方為賭金，且聲稱其身上已帶有50萬美
      金，使己○○誤信渠等安排後之賭局已無風險，並可獲取
      款項助人，乃提領現款新臺幣530萬元後返回飯店，交予
      未○○作為賭金。隨後即由未○○等人通知「史帝文」前
      來參與賭局，並由己○○擔任「莊家」，以附表一所示暗
      號方式進行，「史帝文」先賭輸約70萬美金後，忽押巨額
      賭注，己○○不疑有他，仍依前述方式進行賭局，惟該局
      開牌結果，竟為「史帝文」所押點數，因而由其贏得該局
      共250萬美金，隨後己○○即在腿上發現遭申○○等人趁
      不其備時所放置之1枚硬幣，因而以為自己疏忽致輸掉賭
      局，結算後，己○○除交付前述賭金外，與其他參與賭局
      之人尚合欠「史帝文」新臺幣2000餘萬元，己○○為此自
      責不已。申○○繼而建議由大家分頭湊錢清償該等賭債，
      己○○遂於95年8月30日提領現金新臺幣500萬元，並於同
      日下午3、4時間，在臺北市○○路福華飯店一樓交予「史
      帝文」。此後，「梁保羅」仍陸續以電話與己○○聯絡，
      表示仍欲購買前開別墅，並可先行給付部分款項云云，使
      己○○對其深信不移，申○○則接續以尚有賭債差額未能
      湊足為由，要求己○○提供款項，己○○因而依其指示，
      再於95年9月21日前往臺北市新光銀行大同分行電匯新加
      坡幣11萬9829元（當時折合新臺幣約250萬元）至渠等指
      定之新加坡銀行帳戶。
    (三)丁○○、卯○○、癸○及三名真實姓名年籍不詳之成年男
      子（於本次事件中分別冒稱為「陳永祥」、「張少全」及
      「溫金成」），基於意圖為自己不法所有之犯意聯絡，於
      96年4月底、5月初之間，先由丁○○（冒稱為「郭吉仁」
      ）、卯○○（冒稱為「高勝」）及「陳永祥」，以卯○○有意購買酉○○、天○○位於桃園縣楊梅鎮○○路287
      號房屋為由，前往看屋，並約定於同年5月7日上午在桃園
      縣桃園市○○路○段300號「尊爵大飯店」房間討論簽約
      事宜。嗣酉○○、天○○二人依約前往尊爵大飯店房間與
      前述看屋之丁○○、卯○○及「陳永祥」見面未久，「張
      少全」亦進入房間，卯○○於介紹彼等見面後，即向酉○○、天○○二人數落「張少全」好賭、揮霍等不肖行為，
      此時「張少全」即聲稱帶著一只裝有1000萬美金之皮箱，
      要去翻本贏回前一晚賭輸之1000萬美金，卯○○作勢勸阻
      ，「張少全」遂表示渠等如可湊得等額款項，亦可與渠對
      賭後離去，卯○○見「張少全」離去後，即向現場人員詢
      問是否有人瞭解賭博，並可告知「張少全」遭詐賭情節以
      解救「張少全」云云，此時「陳永祥」表示其友人「溫金
      成」曾在澳門賭場工作，並以電話聯絡「溫金成」到場，
      「溫金成」到場後，即向酉○○、天○○等人說明如附表
      一所示詐賭方式，卯○○則要求大家集資與「張少全」賭
      博，贏得之賭金扣除部分用以向酉○○、天○○購買房屋
      外，尚可留給「張少全」之大嫂使用云云。酉○○、天○○因而誤信彼等說詞，以為設局後之賭博不具風險且可順
      利出售房屋，乃共同集資新臺幣300萬元作為賭金，至尊
      爵飯店與「張少全」等人進行賭博，並由酉○○擔任「莊
      家」，進行約6局後，「張少全」共佯裝賭輸約5、6百萬
      美金，第7局「張少全」忽押巨額賭注，開牌時即由「溫
      金成」清點出「張少全」所押點數，因而贏得1000餘萬美
      金，其後並在賭桌下發現由「溫金成」趁機放置之1枚硬
      幣，使酉○○誤以為因自己疏忽而輸掉該局，除交付前述
      賭金外，再依「溫金成」所述，與天○○二人，於95年5
      月9日提領新臺幣330萬元至西華飯店由「溫金成」當場轉
      交「張少全」。因而向酉○○、天○○共詐得新臺幣630
      萬元。癸○明知彼等詐欺用意，仍以新臺幣5000元之報酬
      ，基於幫助之意，在前述過程中，載送丁○○、卯○○往
      返尊爵飯店，以方便渠等遂行前述行為。
    (四)子○○（原名游仲秋）、丙○○、庚○○及二名真實姓名
      年籍不詳之成年男子（於本次事件中分別冒稱為「伍先生
      」及「張董」），基於意圖為自己不法所有之犯意聯絡，
      於96年4月底，先由「伍先生」及子○○（冒稱為「王福
      生」）前往臺北縣土城市○○路36號6樓看屋後，以子○○受託為丙○○（冒稱為「李董」即「李大姐」）看屋為
      由，與辛○○、壬○○夫婦相約於96年4月29日在國賓飯
      店和丙○○見面，並於過程中向辛○○、壬○○夫婦誆稱
      有一敗家子之父母雙亡，哥哥也已過世，嫂嫂因而被趕回
      臺灣娘家生活，所以要買房子云云，另與辛○○、壬○○
      夫婦約定於翌（30）日約定在臺北市○○○路100號「環
      亞飯店」（現改稱為王朝大酒店）房間討論簽約事宜，並
      由子○○通知丙○○屆時前往冒稱為董事長。翌日，辛○○、壬○○夫婦依約前往簽約時，丙○○即在場數落該敗
      家子的不是，並提議與敗家子對賭，將錢贏過來買房子給
      其嫂嫂居住云云，「伍先生」則在場表示認識在澳門賭場
      工作之友人，可以教大家如何賭博云云，再由庚○○（冒
      稱「葉先生」）以澳門賭場人員身分，到場教辛○○、壬○○夫婦以猜莊家之硬幣數量方式（以硬幣總數除以6之
      餘數作為點數，如可整除，則點數為6）賭博，暨約定以
      手勢作暗號，使得敗家子外之人均得以知悉前開約，押注
      正確點數，贏得賭局。辛○○、壬○○夫婦因而誤信彼等
      說詞，以為設局後之賭博不具風險且可順利出售房屋，乃
      集資新臺幣168萬元作為賭金，至環亞飯店與「張董」即
      丙○○所述之敗家子進行賭博，並由辛○○擔任「莊家」
      。先前數局，「張董」或和或輸，某局「張董」忽押巨額
      賭注，開牌時經庚○○趁清點時加入1枚硬幣，致使「張
      董」贏得該局，結算後辛○○、壬○○夫婦除輸掉當日所
      帶賭金新臺幣168萬元外，尚有積欠賭金，「張董」表示
      須先結清賭債，方可進行下一賭局後離開，丙○○等人即
      要求辛○○、壬○○夫婦再去湊錢贏回賭金。辛○○經思
      量前述過程後，忽覺受騙，乃報警處理，而未再交付其他
      款項。
    (五)未○○、丑○○、戌○○、丙○○及庚○○（於本次事件
      中冒稱為「何先生」，與丙○○均另案審理中），基於意
      圖為自己不法所有之犯意聯絡，於97年8月9日，先由丑○○冒稱為「洪文志」撥打電話與巳○○聯絡後，翌（10）
      日上午即由丑○○帶同冒稱「陳志華」之未○○，前往臺
      北縣樹林市○○街161號看屋後，再於同年月13日，帶同
      自稱「李大姐」之丙○○前往看屋，丙○○即對巳○○誆
      稱係為印尼華僑「張董」購屋，贈與「張董」嫂嫂之用，
      並與巳○○約定於97年8月21日在六福客棧見面後，再約
      定於翌（22）日上午在六福客棧房間簽約。97年8月22日
      上午，巳○○依約前往簽約時，丙○○即聲稱「張董」前
      一晚又在臺北縣汐止市賭輸80萬美金，當天還要再拿160
      萬美金去翻本，並詢問在場之人，是否瞭解賭博，並可勸
      說「張董」云云，丑○○則表示其父親之友人「何先生」
      曾在澳門賭場工作，並以電話聯絡「何先生」即庚○○到
      場，庚○○到場後，先佯裝與丙○○確認「張董」之賭博
      方式略如附表一所示後，戌○○即以「張董」身分進入該
      房間，宣稱前一晚即同該方式賭輸80萬美金，當天已提領
      160萬美金要去翻本後離去。庚○○見戌○○離開後，即
      建議在場人員與戌○○對賭，丙○○則表示贏到的錢將部
      分用來作善事、部分用以購屋，其餘則由在場之人分配云
      云，使巳○○誤信彼等說詞，以為設局後之賭博不具風險
      且可順利出售房屋，甚至行善，因而向友人籌借新臺幣
      300萬元後，於同日下午依未○○指示前往華國飯店與戌
      ○○進行賭博，並由巳○○擔任「莊家」，先前數局均或
      贏或和，至某局時戌○○押注高額賭金，開牌時即由庚○○清點出戌○○押注之點數，並趁機將1枚硬幣置於巳○○腿上，使巳○○誤以為因自己疏忽而輸掉該局，結算後
      ，戌○○除取走前述新臺幣300萬元外，尚有餘額未清，
      此後未○○即接續以此為由聯絡巳○○，要求其籌款清償
      ，惟巳○○均避不見面，而未再交付其他款項。
    (六)未○○、丑○○、戌○○、乙○○、辰○○、丙○○及林
      文斌（另案審理中），基於意圖為自己不法所有之犯意聯
      絡，於97年8月間，先由未○○、丑○○分別冒稱為「陳
      志華」、「洪文志」，藉口有意購買戊○○位於臺北市中
      山區○○○路69巷12號8樓房屋，而與戊○○接洽，並相
      約餐敘，同時誆稱仍需待董事長做最後決定。乙○○則負
      責持用其前自「劉秋明」處所取得，業已偽造完成之「楊
      仁宗」中華大學教職員證，向臺北市○○區○○路68號亞
      太會館及臺北市○○○路315號臺北敦馥飯店訂房以供97
      年9 月2日使用。97年9月1日，未○○、丑○○及丙○○
      三人即與戊○○、紀鄧秀鳳夫婦相約於臺北市○○區○○
      路68 號亞太會館見面，未久，戌○○以「張董」身分到
      場，表示要等其嫂嫂表示滿意方可正式簽約，並與戊○○
      另約定於翌（2）日在亞太會館房間內見面。97年9月2日
      戊○○抵達約定地點後，丙○○即誆稱「張董」即戌○○
      前晚賭輸80萬美金，當晚將再帶160萬美金前去翻本，惟
      其屢賭屢輸，請大家協助研究破解、勸阻之方式。此時，
      丑○○佯稱認識曾在澳門賭場工作之人，並電話聯絡林文
      斌後，由辰○○將其載送到場，示範說明如附表一所示，
      賭扣子數量之賭博方式。隨後戌○○到場表示其嫂嫂不會
      來了，購屋之事就此擱置，並佯裝要離開，惟見桌上擺放
      之賭博器具，復邀約大家小賭數局，展現其好賭個性後始
      行離去。戌○○離去後，丙○○即佯裝詢問在場之人，能
      否勸阻戌○○賭博，並要求大家集資，以如附表肆所示方
      式與戌○○對賭，贏得款項後可立即還給戊○○，並可用
      以向其購買房屋。其後，未○○又以電話對外聯絡，佯裝
      欲向友人「陳伯」調借款項，籌措賭金，辰○○，乙○○
      二人則於電話中配合未○○之說法，與之對答調借款項事
      宜，使戊○○誤信彼等說詞，以為設局後之賭博不具風險
      且可順利出售房屋，因而籌得新臺幣120萬元後，於同日
      下午前往敦馥飯店房間與戌○○進行賭博，並由戊○○擔
      任「莊家」，先前6局戊○○都贏，至第7局時戌○○押注
      高額賭金，開牌時即由林文斌清點出戌○○押注之點數，
      嗣後並表示在戊○○大腿毛巾上發現1枚扣子，使戊○○
      誤以為因自己疏忽而輸掉該局。
    (七)未○○、丑○○、戌○○、卯○○、乙○○、辰○○及
      甲○○ ○○○ ○○○○基於意圖為自己不法所有之犯意聯絡，先由
      丑○○（冒稱「小洪」）聯絡後，由未○○（冒稱為陳志
      華）、卯○○（冒稱為林仁德）以有意與午○○（起訴書
      誤載為「蔡裕懸」）洽談臺北縣三重市○○路1號3樓及4
      樓房屋之買賣承租事宜為由，與之相約見面。此後再由戌
      ○○（冒稱為「張董」）出面表示其要付款購買該房屋，
      並與卯○○在午○○面前談及寶石生意，彰顯其財力，嗣
      後雙方即約定於97年10月13日上午8時30分，在臺北市○○○路242號遠東國際飯店見面洽談簽約事宜。乙○○則
      依未○○指示，持用其前自「劉秋明」處取得，業已偽造
      完成之「王水能」中華大學教職員證，以王水能名義向遠
      東國際飯店訂房。戌○○並通知甲○○ ○○○ ○○○○於97年10月
      12 日下午入境臺灣，準備出面假冒為賭場工作人員。辰
      ○○則負責接送未○○等人往返遠東國際飯店，並等候通
      知隨時支援。嗣午○○依約前往遠企飯店未久，未○○、
      丑○○即將之帶往卯○○房間內，隨後戌○○亦進入房內
      宣稱前一晚賭輸806000美金，要再加倍翻本云云，卯○○
      即向午○○提及戌○○賭輸鉅款項之事，並向午○○介紹
      略如附表一所示之賭博方式，欲引其上，惟經午○○答
      以無意瞭解賭博事宜，只要洽談房屋買賣即可，未○○見
      渠等目的難以得逞，乃對午○○諉稱將於上午11時30分備
      妥支票簽約以完成交易云云後，未再與之聯絡。
    嗣經警於97年10月13日下午2時在臺北市○○區○○路2段9
    號「北投中信會館」查獲適於房間內討論設局詐騙事宜之未
    ○○、丑○○、乙○○及辰○○4人；同日下午3時20分許，
    在臺北市○○街57號「天津飯店」203房查獲戌○○、卯○○2人，並經戌○○帶領，在臺北市中山區○○○路○段105
    巷15號「儂美飯店」516室查獲甲○○ ○○○ ○○○○；另循線查獲
    丁○○、癸○及子○○，並分別扣得各該被告所有，如附表
    參所示之物。
三、案經內政部警政署刑事警察局暨臺北市政府警察局中山分局
    報請臺灣臺北地方法院檢察署檢察官偵查起訴。
    理  由
壹、證據能力部分：按被告以外之人於審判外之陳述，雖不符刑
    事訴訟法第159條之1至第159條4規定，而經當事人於審判程
    序同意作為證據，法院審酌該言詞陳述或書面陳述作成時之
    情況，認為適當者，亦得為證據；當事人、代理人或辯護人
    於法院調查證據時，知有刑事訴訟法第159條第1項不得為證
    據之情形，而未於言詞辯論終結前聲明異議者，視為有前項
    之同意，刑事訴訟法第159條之1、159條之5第1、2項分別定
    有明文。本判決下列所引用之被告以外之人於審判外之陳述
    ，檢察官、被告及辯護人於言詞辯論終結前均未聲明異議，
    本院審酌各該證據資料製作、取得時之情況，亦無違法不當
    及證明力明顯過低之瑕疵，以之作為證據核屬適當，故揆諸
    前開規定，認為有證據能力，合先敘明。
貳、有罪部分：
  一訊據被告未○○、丑○○、丁○○、卯○○、戌○○、甲○ ○○○○ ○○○○就渠等於上述時、地，以前開「假詐賭、真詐財」
    手法向各該被害人詐取款項之事實，均供承不諱。被告癸○
    雖供承載送被告丁○○、卯○○往返尊爵飯店，惟否認有何
    詐欺認識，辯稱僅依指示短程載送，不知彼二人目的云云；
    被告乙○○僅供承行使偽造之中華大學教職員證，而矢口否
    認有何詐欺犯行，辯稱係依被告未○○指示代訂房間，不明
    箇中情由云云；被告辰○○則否認有何詐欺犯行，辯稱其因
    同情申○○（被告未○○之兄）罹病無人照顧始北上協助，
    其間偶依被告未○○指示駕車載送，不知彼等不法行徑云云
    ；被告子○○否認有何詐欺犯行，辯稱僅單純陪同「伍先生
    」前往，不明緣由係遭利用云云。
  二經查：
    (一)被告未○○、丑○○分別冒稱為總經理及助理，與冒稱澳
      門賭場工作人員之申○○暨另2名真實姓名年籍不詳之成
      年男子，共同於93年9月2日，以前述事實欄二之(一)手法，
      在高雄市○○路霖園大飯店向亥○○詐得現金新臺幣480
      萬元，並續以湊錢清償賭債為由，使亥○○陷於錯誤，而
      依彼等指示匯款約新臺幣320萬元至指定帳戶之事實，業
      經證人即被害人亥○○指證明確，並有其所提供之存摺影
      本（見97年度偵字第25397號卷(二)第93、94頁）附卷可憑
      ，復據被告未○○、丑○○供承在卷，互核相符，堪予認
      定。
    (二)被告未○○、丑○○分別冒稱為「林序然」其助理，與冒
      稱為澳門賭場工作人員「陳健」之申○○暨2名分別冒稱
      為「梁保羅」、「史帝文」即「張先生」之真實姓名年籍
      不詳成年男子，共同以前述事實欄二之(二)手法，接續於95
      年8月25日在臺北市環亞飯店、95年8月30日在臺北市○○
      路福華飯店先後向己○○詐得新臺幣530萬元、500萬元現
      款，並於95年9月21日使其電匯新加坡幣11萬9829元（當
      時折合新臺幣約250萬元）至指定之新加坡銀行帳戶等事
      實，業據證人即被害人己○○指證綦詳，並有己○○所提
      供之交易明細、匯款單、「梁保羅」及「林序然」名片影
      本、申○○以「陳健」名義所書之聯絡電話、行動電話通
      聯記錄暨其與「梁保羅」談論買賣房屋之電子郵件列印資
      料（以上見97年度警聲搜字第1552 號卷第19至31頁）等
      件附卷可憑，並據被告未○○、丑○○供承在卷，互核相
      符，亦堪認定。
    (三)被告丁○○、卯○○及三名分別冒稱為「陳永祥」、「張
      少全」、「溫金成」之成年男子，共同以前述事實二之(三)
      手法，接續於96年5月7日在桃園縣桃園市○○路○段300
      號「尊爵大飯店」、95年5月9日在臺北市西華飯店，依序
      向酉○○、天○○2人先後詐得新臺幣300萬元及330萬元
      得手之事實，業經證人即被害人酉○○、天○○證述綦詳
      ，並有渠等所提新竹國際商業銀行竹東分行存摺、聯邦銀
      行存存、彰化銀行竹東分行存摺、聯邦銀行新竹分行存摺
      、新竹國際商業銀行竹東分行存摺（以上見97年度偵字第
      25397號卷(二)第139至148頁及本院卷(一)第330至339頁），
      及「高勝」與「陳永祥」名片影本、「郭吉仁」與「溫
      金成」手寫之聯絡電話（見97年度偵字第25397號卷(二)第
      138頁）等件附卷可稽，並據被告丁○○、卯○○供承在
      卷，互核相符。公訴人雖依酉○○、天○○警詢時所述，
      認彼等先後遭詐騙新臺幣310萬元及300萬元，然該金額部
      分業經證人酉○○、天○○於本院審理時指證應為新臺幣
      300萬元及330萬（見本院卷(一)第303頁、第304頁），並提
      出前述存摺資料敘明資金來源在卷。另該扮演嗜賭「敗家
      子」之不詳姓名男子，係冒稱為「張少全」而非「張少良
      」，亦經證人酉○○於警詢時更正在卷（見97年度偵字第
      25397號卷(二)第149頁），併此敘明。被告癸○雖於偵審時
      否認知悉被告丁○○、卯○○等人前往尊爵飯店之詐欺意
      圖，辯稱僅單純載送往返云云；然此不惟與其警詢時供承
      「我不知道他們（指被告丁○○、卯○○等人）詐騙詳細
      內情，我只知道要詐騙人家」（見97年度偵字第24563號
      卷第9頁背面）等語相違，且其前曾參與相同模式之詐欺
      犯行，於89年3月7日經臺灣高等法院臺中分院以89年度上
      易字第130號判處有期徒刑1年4月確定，有該判決及臺灣
      高等法院被告前案紀錄表在卷可憑，顯甚知悉此等詐欺手
      法，其翻異前詞，否認知情云云，核屬卸責之詞；另證人
      即共同被告丁○○指稱被告癸○僅單純搭載云云，則屬迴
      護之詞，均不足採。又被告癸○雖未參與詐術行為之實施
      ，然於知悉被告丁○○等人詐欺目的之情況下，仍提供助
      力，協助載送往返，其具有幫助之意思亦明。本件被告丁○○、卯○○及癸○犯行，亦堪認定。
    (四)被告子○○與丙○○、庚○○及分別冒稱為「伍先生」、
      「張董」之成年男子，共同以前述事實二之(四)手法，於96
      年4月30日在「環亞飯店」向辛○○夫婦詐得現款新臺幣1
      68萬元之事實，業據證人即被害人辛○○、壬○○夫婦指
      證綦詳，並有其所提供之富邦商業銀行取款憑條（見97年
      度偵字第25 397號卷(二)第173頁）、飯店監視器翻拍照片
      （見97年度他字第8704號卷第98-103頁、106-109頁）等
      件在卷可憑。詰之證人即共同被告丙○○亦證稱：「子○○…是負責與其中一名被害人接洽…我只有在他們接洽好
      了之後，到飯店與他們見面，在飯店見面的時候子○○也
      在。師傅來教賭博的時候，他也在。那件庚○○有來教賭
      博，那件是子○○打電話叫我過去飯店，我去飯店冒充董
      事長」、「子○○那件未○○沒有參加，…他也有跟我提
      過他有作這樣詐欺的事情，並且打電話叫我過去幫忙」（
      見本院卷(二)第63頁）；證人庚○○證稱：「…我是負責擔
      任老千也就是教被害人賭博，並且負責放銅板或扣子在被
      害人那裡，再從被害人那裡找出來，告訴他們因為這樣才
      會輸了賭局」、「他（指被告子○○）與伍先生負責去找
      被害人」（見本院卷(二)第64頁背面至第65頁）等語在卷。
      核與證人即被害人辛○○指證：「…被告（指子○○）向
      我表示他是一位『丙○○』即李大姐在臺灣事務的代理人
      ，受李大姐之託來看房子…」、「去國賓飯店時，被告子
      ○○是與我洽談買房子的事情，第二天我們到王朝飯店（
      即環亞飯店）房間內與敗家子賭博時，被告子○○也有參
      與賭博…」、「…當天早上、下午都有見到被告（子○○
      ），被告子○○也有在場一起學賭博，並且參與賭博」（
      見本院卷(一)第342頁至343頁）等情相符。且證人丙○○、
      庚○○均非本件被告，渠等亦無甘冒偽證罪責，誣陷被告
      子○○以迴護「伍先生」之必要；至於證人辛○○、壬○○夫婦雖因前開犯罪受有損害，然渠等與被告子○○究無
      夙怨，更無誣攀必要，因認前開證人所為相符之指述，應
      屬可採。被告子○○空言否認詐欺，辯稱僅與被害人聊天
      ，並已告知只是幫忙開車云云，核與前開事證有違，顯係
      卸責之詞，不足採信。
    (五)被告未○○、丑○○、戌○○與丙○○、庚○○5人，共
      同以前述事實欄二之(五)手法，於97年8月22日在臺北市「
      華國飯店」向巳○○詐得新臺幣300萬元之事實，業據證
      人即被害人巳○○指證在卷（見本院卷(二)第55至59頁）並
      有其所提出之「洪文志」、「陳志華」名片及其調借款項
      對象之華南商業銀行北三重分行存摺影本（見97年度偵字
      第25397號卷(三)第9頁）等件附卷可稽，復據被告未○○、
      丑○○及戌○○供承在卷，互核相符，亦堪認定。
    (六)未○○、丑○○、戌○○、乙○○、辰○○、丙○○及林
      文斌，共同以前述事實欄二之(六)手法，於97年9月2日，在
      臺北市○○○路315號馥敦飯店向戊○○詐得新臺幣120萬
      元之事實，業據證人即被害人戊○○指證在卷，並有其所
      提通聯紀錄、「洪文志」與「陳志華」名片、資金來源之
      紀鄧秀鳳及紀泓輝上海商業銀行南京東分行提款明（以上
      見97年度他字第8704號卷第44至48頁），及亞太會館電梯
      監視錄影翻拍畫面（見同前卷第40至42頁）、馥敦飯店訂
      房紀錄單（見97年度警聲搜字第1552號卷第121頁）暨被
      告丑○○與被告辰○○、被告未○○與被告乙○○、辰○○之通訊監察譯文（見同前卷第88至93頁）、中華大學97
      年12月12日函（見本院卷(一)第110頁）在卷可憑。被告乙○○就其訂房情形，雖先於警詢時供稱97年9月初以「王
      水能」向亞太會館訂房、嗣改至馥敦飯店訂房時，先以「
      楊仁宗」名義電話訂房，復改以「王水能」名義訂房（見
      97年度偵字第25397號卷(二)第7頁）；惟於偵查中及本院羈
      押訊問時均已供明係以「楊仁宗」之中華大學教職員證訂
      房等情在卷（見97年度偵字第22823號卷(二)第75、76頁及
      97年度聲羈字第385號卷第14-15頁），核與前述馥敦房店
      訂房紀錄單，及被告乙○○於97年9月2日電話告知被告未
      ○○街「我還是用楊仁宗名字開」之通聯譯文相符（見
      97 年度警聲搜字第1552卷第93頁），因認以被告乙○○
      偵訊及本院羈押訊問是所述，始與事證相符，而堪採信。
      又被告乙○○、辰○○雖否認知悉被告未○○、丑○○、
      戌○○、丙○○及林文斌之詐欺目的，被告乙○○辯稱僅
      依被告未○○指示登記訂房，被告辰○○辯稱係於照顧申
      ○○之餘，偶應被告未○○之指示載送云云。惟查被告乙○○、辰○○除分別負責訂房、載送外，尚於97年9月2日
      持續在電話中與被告丑○○、未○○對談聯絡及訂房事宜
      ，並佯裝討論調借款項事宜，略如下述（以下通聯引用通
      話方，僅分別略載被告未○○、辰○○、丑○○、乙○○
      之姓氏為「鄭」、「劉」、「馮」、「王」）：
      (1)上午6時19分許（詳同前警聲搜卷第92頁）─
        鄭：上次新買的電話將那號碼帶出來。
        劉：好。
      (2)上午8時3分許（詳同前警聲搜卷第88頁）─
        馮：你那一隻新的號碼，你知不知道號碼幾號？
        劉：知道呀，我看一下喔，0000000000。
        馮：0000000000，這有沒有通。
        劉：有。
        馮：確定有通啦，你現在有沒有裝在手機上面？
        劉：有。
        馮：不能裝在你自己的喔。
        劉：我知道。
        馮：裝在另外一個，然後把他打開喔，我跟你講，如果
            有人打給你，說要找那個陳總有沒有，你就跟他說
            總經理出去了。
        劉：喔。
        馮：你懂我意思嗎?
        劉：懂。
        馮：說要找陳總的話，你就說陳總出去了。
      (3)上午8時15分許（詳前警聲搜卷第91頁）─
        王：我現在搭捷運了，先叫阿國（即被告辰○○）看一
            下。
        鄭：那麼晚，客戶也晚到了。
        王：好。
      (4)上午10時53分許（詳前警聲搜卷第88頁）─
        馮：你直接載著那個師傅（按：為被告等人對於扮演
            在賭場工作老千之稱謂），到停車場對面這邊，
            我站在這邊等你。
        劉：好，載師傅喔。
        馮：對！
      (5)下午1時8分許，由被告未○○、丙○○與佯裝「陳總」
        之子並以乙○○門號接聽電話之人對話，約定調取款項
        事宜（內容略，見同前警聲搜卷第92頁）
      (6)下午1時42分（詳同前警聲搜卷第92頁）─
        鄭：你坐阿國的車把房間退了，我們換到別地方。
        王：好，我二分鐘到。
      (7)下午5時48分許（詳同前警聲搜卷第93頁）─
        王：我是陳伯，我剛到機場，我兒子說李董找我。
        鄭：對，我表姐找你有點事情，但是現在事情辦好了
            你在機場嗎？
        王：對，我剛到。
        鄭：你不要來找他，他事情處理好了。
        王：我本來要馬上過去，那不用了嗎？
        鄭：不用了，我表姐事情處理好了，等他回來我要他打
            電話給你。
        王：好。
        鄭：謝謝。
      是以被告乙○○、辰○○與被告未○○、丑○○間之對話
      內容，業已涉及調借款項等虛偽情事，並有連續通話確認
      分工之情形，顯非單純受託代訂房間或載送往返。遑論被
      告乙○○曾因與庚○○等人於86年4月間，以類此方式連
      續詐欺，經臺灣高等法院臺中分院於91年2月27日以89年
      度上更(一)字第277號判處有期徒刑8月，有該判決1件附卷
      可憑，更無諉為不知之理。彼2人否認知情云云，顯係卸
      責之詞。證人即被告未○○雖指稱被告乙○○係受申○○
      之託，以開會所需為由，代訂房間云云，然果為合法使用
      所需，被告乙○○殆無另冒偽造文書罪責，持有偽造證件
      訂房之必要，況且飯店訂房並非難事，被告未○○更無為
      此交付新臺幣2萬元予被告乙○○之必要（見本院卷第171
      頁背面）；又其證稱被告辰○○僅受託搭載云云，亦與前
      述通聯內容不符，顯屬迴護之詞，均不足採。被告未○○
      、丑○○、戌○○、乙○○、辰○○及丙○○、林文斌，
      共同詐欺被害人戊○○亦堪認定。
    (七)被告未○○、丑○○、戌○○、卯○○、乙○○、辰○○
      及甲○○ ○○○ ○○○○共同以前述事實欄二之(七)手法，向午○○
      詐騙款項，惟經午○○表示僅願洽談簽約之事，無意瞭解
      賭博，而未得手之事實，業據證人即被害人午○○結證在
      卷，並有其所提供之簡訊內容及「博康頓有限公司董事主
      席林仁德」名片（以上見97年度偵字第2282 3號卷(二)第30
      、31頁）及扣案之「王水能」中華大學教職員證1件可憑
      。復經被告未○○、丑○○、戌○○、卯○○及甲○○ ○○○○○○○供承不諱。被告乙○○、辰○○雖否認知情參與，分
      別辯稱僅代訂房間及接送往返云云。惟彼2人於97年9月間
      即與被告未○○、丑○○、戌○○及丙○○、林文斌，共
      同詐欺得手，詳如前述，渠等再以相同手法參與被告未○○、丑○○、戌○○等人之行為，並負責相同之分工事項
      ，殆無諉為不知之理，遑論被告辰○○尚於警詢時供承知
      悉被告未○○、丑○○等人係以買屋為由，要詐騙被害人
      ，且其97年10月13日上午在遠東國際飯店接送被告未○○
      ，過程中並在天津飯店門口等候電話通知等情（見97年度
      他字第8704號卷第71、72頁），因認被告乙○○、辰○○
      否認知情云云，均屬卸責之詞，不足採信。又被告甲○○○○○ ○○○○辯護人雖為其辯稱被告甲○○ ○○○ ○○○○甫於97年10
      月12日下午入境，旋於翌日為警查獲，並未開始著手云云
      ；然被告甲○○ ○○○ ○○○○係由被告戌○○以扮演賭場工作人
      員（老千），欲行詐騙為由通知來臺，並於97年9月12 日
      入住儂美飯店等候通知出動等情，業經其供明在卷（見97
      年度偵字第22823號卷(三)第34至36頁），並有內政部入出
      國及移民署98年8月25日函暨附件可憑（見本院卷(二)第46
      至49頁），足認其與被告戌○○等人間，早於97年9月12
      日以前即有共同詐欺之犯意聯絡。從而，被告丑○○、未
      ○○、卯○○、戌○○等人於97年10月13日，著手向午○○誆稱被告戌○○賭輸鉅款，並介紹略如附表一所示之賭
      博方式，欲引蔡鋊縣上參與賭局等行為，均在彼等共同
      犯意之範圍內，並已開始行為之著手，被告甲○○ ○○○ ○○○○
      自應同負共犯罪責，此一著手時間之認定，與被告甲○○ ○○○○○○○個人是否業已出面扮演其分工角色無涉，被告甲○○ ○○○○○○○辯護人主張其行為尚未著手云云，亦有未合。本件事
      證至此亦臻明確，被告未○○、丑○○、戌○○、卯○○
      、乙○○、辰○○及甲○○ ○○○ ○○○○犯行均堪認定。
  三按被告未○○、丑○○，於93年9月2日為前述事實欄二之(一)
    行為後，刑法部分條文業於94年2月2日經總統以華總一義字
    第09400014901號令修正公布，並自95年7月1日起生效施行
    ；復參酌最高法院95年5月23日第8次刑事庭會議決議意旨，
    現行刑法第2條第1項之規定，係規範行為後法律變更所生新
    舊法律比較適用之準據法，於現行刑法施行後，應適用現行
    刑法第二條第一項之規定，為「從舊從輕」之比較。又現行
    刑法第28條，係將共同正犯之範圍，修正限縮於共同實行犯
    罪者，始成立共同正犯，排除陰謀犯、預備犯之共同正犯；
    同法第47條第1項關於累犯之修正，則將修正前所犯之後罪
    無論係故意或過失再犯，均得成立累犯；修正限縮為再犯之
    罪以故意犯為限，始成立累犯。以上之修正屬法律之變更，
    非僅為法理之明文化及純文字之修正。然就被告未○○、丑
    ○○之前述犯罪而言，無論依修正前或修正後刑法第28條規
    定，均成立共同正犯；被告未○○則均構成累犯，即無有利
    或不利之情形，參諸最高法院97年4月22日97年度第2次刑事
    庭會議決議意旨，即無庸為新舊法之比較（最高法院98年台
    上字第1316號判決參照）。另刑法第339條之規定雖未條正
    ，惟其法定刑之罰金刑部分，依修正後刑法第33條第5款規
    定，罰金刑為新臺幣1,000元以上，以百元計算之，是此部
    分修正後之規定並未較有利於被告。另依修正前刑法第51條
    第5款規定：「宣告多數有期徒刑者，於各刑中之最長期以
    上，各刑合併之刑期以下，定其刑期。但不得逾20年」。現
    行刑法第51條第5款則規定：「宣告多數有期徒刑者，於各
    刑中之最長期以上，各刑合併之刑期以下，定其刑期。但不
    得逾30年」。經比較新舊法之結果，修正後之規定亦未較有
    利於被告，是依刑法第2條第1項前段之規定，仍應依修正前
    之規定，定其應執行之刑。
  四核：(一)被告未○○、丑○○就前述二之(一)所為，係犯刑法第
    339條第1項之詐欺取財罪，渠與分別申○○及另2名真實姓
    名年籍不詳之成年男子間，互有犯意聯絡與行為分擔，均為
    共同正犯。(二)被告未○○、丑○○就前述二之(二)所係犯刑法
    第339條第1項之詐欺取財罪，渠與申○○及2名分別冒稱「
    梁保羅」、「史帝文」即「張先生」之真實姓名年籍不詳成
    年男子間，互有犯意聯絡與行為分擔，為共同正犯。(三)被告
    丁○○、卯○○就前述二之(三)所為，係犯刑法第339條第1項
    之詐欺取財罪，渠與冒稱為「陳永祥」、「張少全」、「溫
    金成」之3名真實姓名年籍不詳成年男子間，互有犯意聯絡
    與行為分擔，均為共同正犯。被告癸○明知被告丁○○、卯
    ○○等人間之詐欺意圖，仍搭載渠等往返尊爵飯店，其所參
    與者雖非詐欺罪之構成要件行為，然仍屬提供助力，便於被
    告丁○○、卯○○等人遂行犯罪，是應成立幫助犯。公訴人
    雖認告癸○亦為共同正犯，惟本件並無證據足認其於提供搭
    載行為以外，尚有何共犯意思，因認此部分之共同犯意聯絡
    ，尚難認定，附此敘明。(四)被告子○○就前述二之(四)所為係
    犯刑法第339條第1項之詐欺取財罪；其與丙○○、庚○○及
    冒稱為「伍先生」、「張董」之成年男子間，互有犯意聯絡
    與行為分擔，為共同正犯。(五)被告未○○、丑○○、戌○○
    就前述二之(五)所為係犯刑法第339條第1項之詐欺取財罪，其
    與丙○○、庚○○5人間互有犯意聯絡與行為分擔，為共同
    正犯。(六)被告未○○、丑○○、戌○○、乙○○、辰○○就
    前述二之(六)所為係犯刑法第339條第1項之詐欺取財罪及同法
    第216條、212條之行使偽造特種文書罪；渠與丙○○、林文
    斌間互有犯意聯絡與行為分擔，為共同正犯。又前開2罪乃
    基於單一之詐欺行為觀念所為，應成立想像競合犯，適用刑
    法第55條規定，從一重之詐欺取財罪論處。公訴人雖未起訴
    被告未○○、丑○○、戌○○、辰○○共犯行使偽造特種文
    書犯行，惟被告乙○○之行使行為，乃在彼等共同犯罪計畫
    及犯意聯絡之範圍內，且與渠等此部分被訴之詐欺取財罪，
    具有裁判上一罪關係，業如前述，是為起訴效力所及，本院
    自得審理，附此敘明。(七)被告未○○、丑○○、戌○○、卯
    ○○、乙○○、辰○○及甲○○ ○○○○○○○就前述二之(七)所為係
    犯刑法第339條第3項、第1項之詐欺取財未遂罪及同法第216
    、212之行使偽造特種文書罪；彼等間互有犯意聯絡與行為
    分擔，為共同正犯。又前開2罪乃基於單一之詐欺行為觀念
    所為，應成立想像競合犯，適用刑法第55條規定，從一重之
    詐欺取財罪論處。公訴人雖未起訴被告未○○、丑○○、戌
    ○○、卯○○、辰○○及甲○○ ○○○ ○○○○之行使偽造特種文書
    犯行，惟被告乙○○之行使行為，乃在彼等共同犯罪計畫及
    犯意聯絡之範圍內，且與渠等此部分被訴之詐欺取財罪，具
    有裁判上一罪關係，業如前述，是亦為起訴效力所及，本院
    自得審理，附此敘明。又被告癸○為幫助犯，應依刑法第30
    條第2項規定減輕其刑；被告未○○、丑○○、戌○○、卯
    ○○、乙○○、辰○○及甲○○ ○○○ ○○○○著手於前述事實欄二
    之(七)之詐騙行為而未得逞，為未遂犯，均應依刑法第25條第
    2項減輕其刑。被告未○○所犯如附表壹編號一所示5罪、被
    告丑○○所犯如附表壹編號二所示5罪、被告卯○○所犯如
    附表壹編號四所示2罪、被告戌○○所犯如附表壹編號七所
    示3罪、被告乙○○所犯如附表壹編號八所示2罪、被告辰○○所犯如附表壹編號九所示2罪，犯意及行為各別，應予分
    論併罰。另被告劉均澤前因傷害案件，於89年6月2日經臺灣
    臺中地方法院以89年度易字第1474號判處拘役40日，如易科
    罰金以銀元300元折算1日；復因偽造文書案件，於89年5月
    11日經臺灣臺中地方法院以89年度中簡字第823號判處有期
    徒刑3月，如易科以銀元300元折算1日；另因幫助販賣毒品
    及幫助非法販賣化學合成麻醉藥品案件，經臺灣高等法院臺
    中分院以87年度上訴字第1749號各判處有期徒刑3年6月及1
    年3月，應執行有期徒刑4年4月，90年5月3日經最高法院以
    90年度台上字第2754號判決上訴駁回確定，以上各罪接續執
    行至94年9月7日縮刑假釋期滿執行完畢。被告未○○前因詐
    欺案件，於89年5月4日經臺灣臺中地方法院以89年度易緝字
    第4號判處有期徒刑3年6日，89年9月13日經臺灣高等法院臺
    中分院以89年度上易字第1393號判決上訴駁回確定，93年5
    月1日縮刑假釋期滿執行完畢，有臺灣高等法院被告前案紀
    錄表之記載可憑，彼2被告各於前案執行完畢後，故意再犯
    本件如附表壹所示之罪，均成立累犯，各應依法加重其刑，
    並與前述(七)未遂之減輕事由，先加後減之。公訴人雖認被告
    乙○○亦應成立累犯，惟查被告乙○○係因詐欺案件，於91
    年2月27日經臺灣高等法院臺中分院以89年度上更一字第277
    號判處有期徒刑8月，91年3月28日確定，91年10月28日縮刑
    期滿執行完畢，有其臺灣高等法院被告前案紀錄表可憑，是
    距前述事實二之(六)犯罪時間（97年9月2日）已逾5年，與刑
    法第47條第1項累犯之構成要件有異，併此敘明。爰分別審
    酌被告未○○、乙○○及癸○均曾以相同手法詐欺取財，經
    判處罪刑確定並執行完畢，有臺灣高等法院被告前案紀錄表
    及各該判決在卷可稽，素行欠佳；被告未○○、丑○○先後
    各5次以相同手法詐騙被害人，並以電話聯絡共犯，確認彼
    此事務及被害人狀況，被告戌○○先後3次以相同手法詐騙
    被害人，並負責約同被告甲○○ ○○○ ○○○○參與犯罪，入境臺灣
    ，渠等掌控及參與之程度非輕；被告乙○○、辰○○所參與
    者為配合工作，與被害人間並無直接接觸，所獲利益亦不若
    其他與被害人直接接觸之被告未○○、丑○○、戌○○及卯
    ○○；被告未○○、丑○○、丁○○、卯○○、戌○○及
    甲○○ ○○○ ○○○○犯後業已供承錯誤，並表悔意；被告未○○並
    與被害人巳○○、戊○○、己○○和解，被告戌○○與被害
    人巳○○、戊○○和解，被告卯○○與被害人酉○○、天○○達成和解，被告丑○○與被害人戊○○和解、被告子○○
    業與被害人辛○○、壬○○達成立調解，有各該和解及調解
    書在卷可憑（見本院卷(一)第233頁、第234頁，本院卷(二)第53
    頁；本院卷(一)第258頁、第260頁；本院卷(二)第69頁；本院卷
    (一)第294、295頁；本院卷(二)第186頁），被告甲○○ ○○○ ○○○○
    甫行入境未久，即經查獲，未有獲取利益等，各該被告素行
    及其犯罪目的、手段、所生危害、所得利益與犯罪後之態度
    等一切情狀，分別量處如主文所示之刑，被告癸○、甲○○○○○ ○○○○部分並諭知易科罰金之折算標準。又被告未○○、
    馮峰如附表壹所示93年9月2日及95年8月25日之犯罪時間均
    在96年4月24日以前，且非中華民國96年罪犯減刑條例第3條
    第1項所定不予減刑之罪，依該條例第2條第一項第3款、第
    7條之減刑規定，各減其宣告刑2分之1，並與其餘各罪所處
    刑之刑定應執行刑分別如附表壹所示。另被告卯○○、戌○○、乙○○、辰○○所犯各罪，亦分別定其應執行之刑，如
    主文即附表壹所示。附表參編號一之(1)、(2)所示為被告未○○所有，預備供事實欄二之(七)犯罪所用之物，業據其供明在
    卷；附表參編號三之之(二)為被告辰○○所有，供犯罪所用之
    物，有監聽譯文可憑；附表參編號四之一之(3)為被告未○○
    所有，供犯罪所用之物，有監聽譯文可憑；附表參編號四之
    二之(1)為被告丑○○所有，供犯罪所用之物，有監聽譯文之
    記載可憑；附表參編號四之三之(3)、(5)、(6)為被告乙○○所
    有供及預備供犯罪所用之物；附表參編號五之(1)、(3)及編號
    六之一之(1)、(2)、(3)、(4)、(7)、(8)為被告戌○○等所有，預
    備犯罪所用之物，業據其供明在卷；附表參編號六之二之(6)
    為被告卯○○所有，預備供犯罪所用之物，業據其供明在卷
    ；附表參編號七之(3)、(4)為被告甲○○ ○○○ ○○○○所有預備供犯
    罪所用之物，業據其供明在卷。是為被告及共犯所有，供或
    預備供犯罪所用之物，併於各該犯罪項下諭知沒收（詳如附
    表壹、參所示）。至於乙○○所行使，用以訂房之偽造「楊
    仁宗」中華大學教職員證，未經扣案，且據被告乙○○供明
    業已丟棄滅失在卷（見97年度偵字第25397號卷(二)第6頁），
    故不於本件中諭知沒收；另附表參所示其他扣案物品部分，
    均非違禁物，且無證據足認與各該被告等之犯罪事實有關，
    亦不於本件中諭知沒收，附此敘明。
參、無罪部分：
  一公訴意旨另以：
    (一)被告乙○○、辰○○與被告未○○、丑○○、戌○○（以
      上3被告均經判決同前）及不詳姓名之2人化名「李大姊」
      即「女董仔」、化名「何先生」即「老千」共7人，以同
      前手法，於97年8月22日，在臺北市中山區○○○路600號
      「華國大飯店」向被害人巳○○詐得新臺幣300萬元。因
      認被告乙○○、辰○○此部分成立刑法第339條第1項之詐
      欺取財罪。
    (二)被告未○○（化名「陳志華」即「仲介者」）、丑○○（
      化名「洪志文」即「仲介者助理」），於97年10月13日，
      在臺北市○○路○段9號1樓「樂亞樂西餐廳」，引薦冒充
      有意回國投資之華僑即被告卯○○（化名「林仁德」即「
      董事主席」）予寅○○，旋為警查獲，始未得逞。因認被
      告未○○、丑○○及卯○○此部分行為，應成立刑法第33
      9條第3項、第1項之詐欺取財未遂罪。
  二按犯罪事實應依證據認定之，無證據不得認定犯罪事實，刑
    事訴訟法第154條第2項定有明文。又認定不利於被告之事實
    ，須依積極證據，苟積極證據不足為不利於被告事實之認定
    時，即應為有利於被告之認定，更不必有何有利之證據。且
    刑事訴訟法上所謂認定犯罪事實之積極證據，係指適合於被
    告犯罪事實之認定之積極證據而言，雖不以直接證據為限，
    間接證據亦包括在內，然而無論直接或間接證據，其為訴訟
    上之證明，須於通常一般之人均不致有所懷疑，而得確信其
    為真實者，始得據為有罪之認定，倘其證明尚未達到此一程
    度，而有合理之懷疑存在時，自不能以推測或擬制之方法，
    以為有罪裁判之基礎，最高法院30 年上字第816號、29年度
    上字第3105號、40年度台上字第86 號、76年度台上字第
    4986號判例可資參照。
  三經查：
    (一)本件被告乙○○、辰○○雖與被告未○○、丑○○，同時
      經警查獲。惟訊之同案被告未○○偵訊時僅答稱「（問：
      在被害人己○○、戊○○、午○○的案子裡，都是由他們
      二個--指被告辰○○、乙○○，負責開車、登記的工作？
      ）是的，乙○○有一件是他登記，一件不是他登記」，並
      稱辰○○沒做什麼工作等語（見97年度偵字第22823號偵
      查卷(二)第66頁），而未敘及彼等參與本件被害人巳○○之
      詐欺犯行。詰之證人即「李大姊」丙○○雖表示見過被告
      乙○○、辰○○2人，然亦證稱「我是在未○○約我到咖
      啡廳和他們談負責的事務的時候，有看到乙○○在場，但
      是關於他所負責之部分我沒有注意聽他們怎麼說，所以也
      不知道」、「（問：辰○○在前述過程中，擔任何種工作
      ？）我不知道，我沒有跟他講過話，只是在咖啡廳的時候
      ，有見到他在場」（見本院卷(二)第63頁）；證人即冒稱「
      何先生」之庚○○則證稱很少見到被告乙○○，且不認識
      被告辰○○等語（見本院卷第64頁背面、第65頁）。參以
      證人丙○○另參與前述事實欄二之(六)之詐欺行為，該部分
      乃為被告乙○○供承參與之行為，詳如前述，是以證人丙○○前述曾在討論分工現場見過被告乙○○之證詞，尚難
      認定被告乙○○除前述所供承參與之事實欄二之(六)犯行外
      ，另涉及本件犯行。至於被告辰○○果參與本件犯行，以
      其如事實欄二之(六)行為中所負責之接送往返事宜，亦無未
      曾與「老千」庚○○接觸之可能。此外，訊之證人即被害
      人巳○○亦證稱未曾見過被告乙○○、辰○○二人，或與
      渠等有何接觸等語卷（見本院卷(二)第58頁背面），復無其
      他證據足認被告乙○○、辰○○參與本次犯行，渠等此部
      分犯罪即屬不能證明，自應諭知無罪之判決。
    (二)被告未○○、丑○○、卯○○係於97年10月11、12日間，
      先由被告丑○○、未○○出面與有意出售房屋之寅○○接
      洽，並約定於同年月13日下午2、3時許，在臺北市○○路
      ○段9號1樓「樂亞樂西餐廳」與被告卯○○見面洽談買賣
      事宜，此經寅○○指述在卷（見本院卷(一)第228頁），並
      據被告未○○、丑○○、卯○○供承在卷，互核相符，固
      堪認定。惟在該約定時間之前，被告未○○、丑○○即經
      警查獲而未赴約，亦經寅○○指述明確，並有移送書之記
      載可憑。是以被告未○○、丑○○、卯○○等雖有詐騙寅
      ○○之意圖，惟渠等僅進行至邀約寅○○見面之預備程度
      ，尚未及於著手誘騙寅○○參與賭局之詐騙行為甚明，是
      與刑法第25條第1項所定「已著手於犯罪行為之實行而不
      遂者，為未遂犯」之規定有間。又刑法第339條第1項詐欺
      取財罪，亦無處罰預備犯之規定。此外，復無證據足認被
      告未○○、丑○○、卯○○涉有公訴人所指此部分詐欺未
      遂犯行，即不能證明該被告3人此部分犯行，亦應諭知無
      罪之判決。
據上論斷，應依刑事訴訟法第299條第1項前段，刑法第2條第1項
前段、第28條、第339條第1項、第3項、第216條、第212條、第5
5條、第51條第5款、第38條第1項第2款，中華民國九十六年罪犯
減刑條例第2條第1項第3款、第7條，刑法施行法第1條之1，判決
如主文。
本案經檢察官李濠松到庭執行職務。
中    華    民    國    98    年    12    月    29    日
                  刑事第十一庭  審判長法  官  劉方慈
                                      法  官  黃紹紘
                                      法  官  顧正德
上正本證明與原本無異。
如不服本判決應於收受送達後10日內向本院提出上訴書狀，並應
敘述具體理由；其未敘述上訴理由者，應於上訴期間屆滿後20日
內向本院補提理由書（均須按他造當事人之人數附繕本）「切勿
逕送上級法院」。告訴人或被害人如對於本判決不服者，應具備
理由請求檢察官上訴，其上訴期間之計算係以檢察官收受判決正
本之日期為準。
                                      書記官  林妙穗
中    華    民    國    98    年    12    月    29    日
附表壹：判刑情形
┌─┬───┬───┬────────────────────┐
│編│ 犯罪 │被害人│          宣    告    刑                │
│號│ 時間 │      │                                        │
├─┼───┼───┼────────────────────┤
│一│93年9 │亥○○│未○○共同意圖為自己不法之所有，以詐術使│
│︵│月2日 │      │人將本人之物交付，累犯，處有期徒刑壹年陸│
│被│      │      │月，減為有期徒刑玖月。                  │
│告├───┼───┼────────────────────┤
│鄭│95年8 │己○○│未○○共同意圖為自己不法之所有，以詐術使│
│日│月25日│      │人將本人之物交付，累犯，處有期徒刑壹年陸│
│成│      │      │月，減為有期徒刑玖月。                  │
│︶├───┼───┼────────────────────┤
│  │97年  │巳○○│未○○共同意圖為自己不法之所有，以詐術使│
│  │8月   │      │人將本人之物交付，累犯，處有期徒刑壹年陸│
│  │22日  │      │月。                                    │
│  ├───┼───┼────────────────────┤
│  │97年  │戊○○│未○○共同意圖為自己不法之所有，以詐術使│
│  │9月2日│      │人將本人之物交付，累犯，處有期徒刑壹年陸│
│  │      │      │月。附表參編號三之(2)、編號四之一之(3)、編│
│  │      │      │號四之二之(1)、編號四之三之(3)均沒收。    │
│  ├───┼───┼────────────────────┤
│  │96年10│午○○│未○○共同意圖為自己不法之所有，以詐術使│
│  │月13日│      │人將本人之物交付，未遂，累犯，處有期徒刑│
│  │      │      │捌月。附表參編號一之(1)及(2)、編號四之三之│
│  │      │      │(5)及(6)、編號五之(1)、(3)、編號六之一之(1)、│
│  │      │      │(2)、(3)、(4)、(7)、(8)、編號六之二之(6)、編號│
│  │      │      │七之(3)、(4)，均沒收。                    │
│  ├───┴───┴────────────────────┤
│  │應執行刑：應執行有期徒刑肆年陸月。上述附表參編號一之(1)及│
│  │(2)、編號三之(2)、編號四之一之(3)、編號四之二之(1)、編號    │
│  │四之三之(3)、(5)、(6)、編號五之(1)、(3)、編號六之一之(1)、(2)、│
│  │(3)、(4)、(7)、(8)、編號六之二之(6)、編號七之(3)、(4)均沒收。  │
├─┼───┬───┬────────────────────┤
│二│93年9 │亥○○│丑○○共同意圖為自己不法之所有，以詐術使│
│︵│月2日 │      │人將本人之物交付，處有期徒刑壹年肆月，減│
│被│      │      │為有期徒刑捌月。                        │
│告├───┼───┼────────────────────┤
│馮│95年8 │己○○│丑○○共同意圖為自己不法之所有，以詐術使│
│國│月25日│      │人將本人之物交付，處有期徒刑壹年肆月，減│
│峰│      │      │為有期徒刑捌月。                        │
│︶├───┼───┼────────────────────┤
│  │97年8 │巳○○│丑○○共同意圖為自己不法之所有，以詐術使│
│  │月22日│      │人將本人之物交付，處有期徒刑壹年肆月。  │
│  ├───┼───┼────────────────────┤
│  │97年9 │戊○○│丑○○共同意圖為自己不法之所有，以詐術使│
│  │月2日 │      │人將本人之物交付，處有期徒刑壹年肆月。附│
│  │      │      │表參編號二之(2)、編號四之一之(3)、編號四之│
│  │      │      │二之(1)及三之(3)均沒收。                  │
│  ├───┼───┼────────────────────┤
│  │97年10│午○○│丑○○共同意圖為自己不法之所有，以詐術使│
│  │月13日│      │人將本人之物交付，未遂，處有期徒刑柒月。│
│  │      │      │附表參編號一之(1)及(2)、編號四之三之(5)及(6)│
│  │      │      │、編號五之(1)、(3)、編號六之一之(1)、(2)、(3)│
│  │      │      │、(4)、(7)、(8)、編號六之二之(6)、編號七之(3)│
│  │      │      │、(4)，均沒收。                          │
│  ├───┴───┴────────────────────┤
│  │應執行刑：應執行有期徒刑肆年。上述附表參編號一之(1)及(2)、│
│  │編號三之(2)、編號四之一之(3)、編號四之二之(1)、編號四之三之│
│  │(3)、(5)、(6)、編號五之(1)、(3)、編號六之一之(1)、(2)、(3)、(4)、│
│  │(7)、(8)、編號六之二之(6)、編號七之(3)、(4)均沒收。          │
├─┼───┬───┬────────────────────┤
│三│96年4 │酉○○│丁○○共同意圖為自己不法之所有，以詐術使│
│︵│月26日│天○○│人將本人之物交付，處有期徒刑拾月。      │
│柯│      │      │                                        │
│義│      │      │                                        │
│敏│      │      │                                        │
│︶│      │      │                                        │
├─┼───┼───┼────────────────────┤
│四│96年4 │酉○○│卯○○共同意圖為自己不法之所有，以詐術使│
│︵│月26日│天○○│人將本人之物交付，處有期徒刑拾月。      │
│被├───┼───┼────────────────────┤
│告│97年10│午○○│卯○○共同意圖為自己不法之所有，以詐術使│
│楊│月13日│      │人將本人之物交付，未遂，處有期徒刑陸月。│
│錫│      │      │附表參編號一之(1)及(2)、編號四之三之(5)及(6)│
│興│      │      │、編號五之(1)、(3)、編號六之一之(1)、(2)、(3)│
│︶│      │      │、(4)、(7)、(8)、編號六之二之(6)、編號七之(3)│
│  │      │      │、(4)，均沒收。                          │
│  ├───┴───┴────────────────────┤
│  │應執行刑：應執行有期徒刑壹年貳月。附表參編號一之(1)及(2)、│
│  │編號四之三之(5)及(6)、編號五之(1)、(3)、編號六之一之(1)、(2)、│
│  │(3)、(4)、(7)、(8)、編號六之二之(6)、編號七之(3)、(4)，均沒收。│
├─┼───┬───┬────────────────────┤
│五│96年4 │酉○○│癸○幫助意圖為自己不法之所有，以詐術使人│
│︵│月26日│天○○│將本人之物交付，處有期徒刑肆月，如易科罰│
│陳│      │      │金，以新臺幣壹仟元折算壹日。            │
│樹│      │      │                                        │
│︶│      │      │                                        │
├─┼───┼───┼────────────────────┤
│六│96年4 │辛○○│子○○共同意圖為自己不法之所有，以詐術使│
│︵│月30日│壬○○│人將本人之物交付，處有期徒刑拾月。      │
│游│      │      │                                        │
│誠│      │      │                                        │
│修│      │      │                                        │
│︶│      │      │                                        │
├─┼───┼───┼────────────────────┤
│七│97年8 │巳○○│戌○○共同意圖為自己不法之所有，以詐術使│
│︵│月22日│      │人將本人之物交付，處有期徒刑壹年。      │
│被├───┼───┼────────────────────┤
│告│97年9 │戊○○│戌○○共同意圖為自己不法之所有，以詐術使│
│賴│月2日 │      │人將本人之物交付，處有期徒刑壹年。附表參│
│子│      │      │編號二之(2)、編號四之一之(3)、編號四之二之│
│祥│      │      │(1)及三之(3)均沒收。                      │
│︶├───┼───┼────────────────────┤
│  │97年10│午○○│戌○○共同意圖為自己不法之所有，以詐術使│
│  │月13日│      │人將本人之物交付，未遂，處有期徒刑陸月。│
│  │      │      │附表參編號一之(1)及(2)、編號四之三之(5)及(6)│
│  │      │      │、編號五之(1)、(3)、編號六之一之(1)、(2)、(3)│
│  │      │      │、(4)、(7)、(8)、編號六之二之(6)、編號七之(3)│
│  │      │      │、(4)，均沒收。                          │
│  ├───┴───┴────────────────────┤
│  │應執行刑：應執行有期徒刑貳年貳月。上述附表參編號一之(1)及│
│  │(2)、編號三之(2)、編號四之一之(3)、編號四之二之(1)、編號四之│
│  │三之(3)、(5)、(6)、編號五之(1)、(3)、編號六之一之(1)、(2)、(3)、│
│  │(4)、(7)、(8)、編號六之二之(6)、編號七之(3)、(4)均沒收。      │
├─┼───┬───┬────────────────────┤
│八│97年9 │戊○○│乙○○共同意圖為自己不法之所有，以詐術使│
│︵│月2日 │      │人將本人之物交付，處有期徒刑拾月。附表參│
│被│      │      │編號二之(2)、編號四之一之(3)、編號四之二之│
│告│      │      │(1)及三之(3)均沒收。                      │
│王├───┼───┼────────────────────┤
│義│97年10│午○○│乙○○共同意圖為自己不法之所有，以詐術使│
│祥│月13日│      │人將本人之物交付，未遂，處有期徒刑肆月。│
│︶│      │      │附表參編號一之(1)及(2)、編號四之三之(5)及(6)│
│  │      │      │、編號五之(1)、(3)、編號六之一之(1)、(2)、(3)│
│  │      │      │、(4)、(7)、(8)、編號六之二之(6)、編號七之(3)│
│  │      │      │、(4)，均沒收。                          │
│  ├───┴───┴────────────────────┤
│  │應執行刑：應執行有期徒刑壹年。                          │
│  │上述附表參編號二之(2)、編號                              │
│  │四之一之(3)、編號四之二之(1)及三之(3)均沒收。              │
├─┼───┬───┬────────────────────┤
│九│97年9 │戊○○│辰○○共同意圖為自己不法之所有，以詐術使│
│︵│月2日 │      │人將本人之物交付，累犯，處有期徒刑玖月。│
│被│      │      │附表參編號二之(2)、編號四之一之(3)、編號四│
│告│      │      │之二之(1)及三之(3)均沒收。                │
│劉├───┼───┼────────────────────┤
│鈞│97年10│午○○│辰○○共同意圖為自己不法之所有，以詐術使│
│澤│月13日│      │人將本人之物交付，未遂，累犯，處有期徒刑│
│︶│      │      │參月。附表參編號一之(1)及(2)、編號四之三之│
│  │      │      │(5)及(6)、編號五之(1)、(3)、編號六之一之(1)、│
│  │      │      │(2)、(3)、(4)、(7)、(8)、編號六之二之(6)、編號│
│  │      │      │七之(3)、(4)，均沒收。                    │
│  ├───┴───┴────────────────────┤
│  │應執行刑：應執行有期徒刑拾月。上述附表參編號二之(2)、編號│
│  │四之一之(3)、編號四之二之(1)及三之(3)均沒收。              │
├─┼───┬───┬────────────────────┤
│十│97年10│午○○│甲○○ ○○○ ○○○○共同意圖為自己不法之所有，以│
│  │月13日│      │詐術使人將本人之物交付，未遂，處有期徒刑│
│  │      │      │參月，如易科罰金以新臺幣壹仟元折算壹日。│
│  │      │      │附表參編號一之(1)及(2)、編號四之三之(5)及(6)│
│  │      │      │、編號五之(1)、(3)、編號六之一之(1)、(2)、(3)│
│  │      │      │、(4)、(7)、(8)、編號六之二之(6)、編號七之(3)│
│  │      │      │、(4)，均沒收。                          │
└─┴───┴───┴────────────────────┘
附表貳：無罪部分
┌───┬─────┬─────────┬───┬──────┐
│ 被告 │行為時間  │     地    點     │被害人│詐欺金額    │
├───┼─────┼─────────┼───┼──────┤
│乙○○│97年8月22 │臺北市○○○路600 │巳○○│新臺幣300萬 │
│辰○○│日        │號「華國大飯店」  │      │元          │
├───┼─────┼─────────┼───┼──────┤
│未○○│97年10月13│臺北市○○路○段9  │寅○○│尚未交付財物│
│丑○○│日        │號1樓樂亞樂西餐廳 │      │            │
│卯○○│          │                  │      │            │
└───┴─────┴─────────┴───┴──────┘
附表參：扣案物品
┌─┬───────┬────────────────────┐
│編│搜索日期、地點│         扣  案  物  品                 │
│號│              │                                        │
├─┼───────┼────────────────────┤
│一│97年10月13日在│(1)行動電話IC卡3片                       │
│  │臺北縣板橋市宏│  ─被告未○○所有，預備供犯罪所用之物  │
│  │國路77巷2弄16 │(2)名片夾(內有6張陳志華名片)             │
│  │號之2（被告鄭 │  ─被告未○○所有，預備供犯罪所用之物  │
│  │日成居處）    │(3)筆記本1本                             │
│  │              │(4)文書1冊                               │
│  │              │                                        │
├─┼───────┼────────────────────┤
│二│97年10月13日在│(1)購屋資料4張                           │
│  │臺北市○○路  │                                        │
│  │144巷4弄18號1 │                                        │
│  │樓（被告丑○○│                                        │
│  │租屋處）      │                                        │
├─┼───────┼────────────────────┤
│三│97年10月13日台│(1)筆記簿1本                             │
│  │北市○○路○段│(2)SAMPO行動電話1支（含0000000000號SIM卡)│
│  │9號地下3樓停車│  ─被告辰○○所有，供97年9月2日聯絡犯罪│
│  │場（被告辰○○│  所用之物                              │
│  │使用之自用小客│                                        │
│  │車上）        │                                        │
├─┼───────┼────────────────────┤
│四│97年10月13日在│一未○○所有之：                        │
│  │臺北市○○路2 │  (1)撲克牌9張                           │
│  │段9號(中信會館│  (2)DBTEL手機1支(0000000000)            │
│  │5G房間內）    │  (3)ANYCALL手機1支(0000000000)          │
│  │              │    ─供97年9月2日聯絡犯罪所用之物      │
│  │              │  (4)1-8港澳居民來往內地通行證1張        │
│  │              │二丑○○所有之：                        │
│  │              │  (1)手機1支（含0000000000號SIM卡）      │
│  │              │    ─供97年9月2日聯絡犯罪所用之物      │
│  │              │  (2)手機1支（含0000000000號SIM卡）      │
│  │              │三乙○○所有之：                        │
│  │              │  (1)摩托羅拉行動電話1支                 │
│  │              │  (2)GPLUS行動電話1支                    │
│  │              │  (3)0000000000號SIM卡1枚                │
│  │              │    ─供97年9月2日聯絡犯罪所用之物      │
│  │              │  (4)0000000000號SIM卡1枚                │
│  │              │  (5)「王水能」中華大學教職員證1枚       │
│  │              │    ─供97年10月13日犯罪所用之物        │
│  │              │  (6)「蔡榮宏」中華大學教職員證1枚       │
│  │              │    ─預備供97年10月13日犯罪所用之物    │
├─┼───────┼────────────────────┤
│五│97年10月13日在│(1)1元美鈔2000張                         │
│  │臺北市○○街57│  ─預備供97年10月13日犯罪所用之物      │
│  │號天津飯店旁停│(2)購屋資料3份                           │
│  │車格（丑○○使│(3)以舊報紙包裝餅乾及方糖之偽裝美鈔2包   │
│  │用之自用小客車│  ─預備供97年10月13日犯罪所用之物      │
│  │上）          │(4)手機1支                               │
│  │              │                                        │
├─┼───────┼────────────────────┤
│六│97年10月13日在│一戌○○所有：                          │
│  │臺北市○○街57│  (1)美金 (100元)105張 1疊               │
│  │號天津飯店203 │    ─預備供97年10月13日犯罪所用之物    │
│  │號房（戌○○、│  (2)美金 (1元)3997張39疊                │
│  │卯○○所在之房│    ─預備供97年10月13日犯罪所用之物    │
│  │間內）        │  (3)壓克力盒5盒                         │
│  │              │    ─預備供97年10月13日犯罪所用之物    │
│  │              │  (4)間隔壓克力板1塊                     │
│  │              │    ─預備供97年10月13日犯罪所用之物    │
│  │              │  (5)手提袋1包                           │
│  │              │  (6)面紙5包、台啤2罐、毛巾2塊           │
│  │              │  (7)NOKIA手機1支 (門號0000000000)       │
│  │              │    ─預備供97年10月13日犯罪所用之物    │
│  │              │  (8)NOKIA手機1支(含馬來西亞門號)        │
│  │              │    ─預備供97年10月13日犯罪所用之物    │
│  │              │二卯○○所有：                          │
│  │              │  (1)書面資料20張                        │
│  │              │  (2)永昌機械目錄乙本                    │
│  │              │  (3)永昌機械光碟片2片                   │
│  │              │  (4)馬來西亞匯豐銀行有限公司空白支票    │
│  │              │    24張                                │
│  │              │  (5)香港上海匯豐銀行有限公司空白支票10張│
│  │              │  (6)博康頓有限公司董事主席林仁德名片60張│
│  │              │    ─預備供97年10月13日犯罪所用之物    │
│  │              │  (7)豐集興有限公司卯○○名片3張         │
│  │              │  (8)午○○名片1張                       │
│  │              │  (9) NOKIA行動電話(內含門號0000000000之 │
│  │              │     SIM卡)                             │
├─┼───────┼────────────────────┤
│七│97年10月13日在│(1)黑色紐扣98顆                          │
│  │臺北市○○○路│(2)膠質碗公1個                           │
│  │1段105巷15號儂│(3)SUMSUNG手機1支（含0000000000號SIM卡） │
│  │美飯店516室（ │    ─預備供97年10月13日犯罪所用之物    │
│  │甲○○ ○○○ ○○○○住│(4)SUMSUNG手機1支（含0000000000號SIM卡） │
│  │處）          │    ─預備供97年10月13日犯罪所用之物    │
└─┴───────┴────────────────────┘
附表肆：賭博方式
┌──────────────────────────────┐
│由「莊家」徒手抓取硬幣或扣子後，用有握把的杯子覆蓋，讓對賭之│
│人在繪製有一至六數字的紙上進行押注，並以硬幣（扣子）總數除以│
│六之後的餘數作為點數（餘數為０時，點數為六），「莊家」則以杯│
│子握把向紙上所繪製之正確點數方向，作為暗號，使知悉前開約定之│
│人，均得以押注正確點數，贏得賭局。                          │
└──────────────────────────────┘
附錄論罪法條：
中華民國刑法第339條
（普通詐欺罪）
意圖為自己或第三人不法之所有，以詐術使人將本人或第三人之
物交付者，處 5 年以下有期徒刑、拘役或科或併科 1 千元以下
罰金。
以前項方法得財產上不法之利益或使第三人得之者，亦同。
前二項之未遂犯罰之。
中華民國刑法第212條
（偽造變造特種文書罪）
偽造、變造護照、旅券、免許證、特許證及關於品行、能力服務
或其他相類之證書、介紹書，足以生損害於公眾或他人者，處 1
年以下有期徒刑、拘役或 3 百元以下罰金。
中華民國刑法第216條
（行使偽造變造或登載不實之文書罪）
行使第 210 條至第 215 條之文書者，依偽造、變造文書或登載
不實事項或使登載不實事項之規定處斷。

司法院資訊處製作；財團法人民間司法改革基金會備份。
